# s'affaiblir %[clVerbGroup|2]
[-
rendre faible physiquement. 
rendre faible moralement. 
diminuer la force expressive de quelque chose. 
devenir plus faible. 
-]
    
### <span class='clType'>Infinitif</span> Présent
[|-
|s'affaibl%[m|ir]|
|]

### <span class='clType'>Infinitif</span> Passé
[|-
|s'être|affaibl%[m|i]|
|]

### <span class='clType'>Participe</span> Présent
[|-
|s'affaibl%[m|issant]|
|]

### <span class='clType'>Participe</span> Passé
[|-
|-|
|s'étant|affaibl%[m|i]|
|]

### <span class='clType'>Gérondif</span> Présent
[|-
|en s'affaibl%[m|issant]|
|]

### <span class='clType'>Gérondif</span> Passé
[|-
|en s'étant|affaibl%[m|i]|
|]

### <span class='clType'>Indicatif</span> Présent
[|-
|je|m'|affaibl%[m|is]|
|tu|t'|affaibl%[m|is]|
|il|s'|affaibl%[m|it]|
|nous|nous|affaibl%[m|issons]|
|vous|vous|affaibl%[m|issez]|
|ils|s'|affaibl%[m|issent]|
|]

### <span class='clType'>Indicatif</span> Passé Composé
[|-
|je|me|suis|affaibl%[m|i]|
|tu|t'|es|affaibl%[m|i]|
|il|s'|est|affaibl%[m|i]|
|nous|nous|sommes|affaibl%[m|is]|
|vous|vous|êtes|affaibl%[m|is]|
|ils|se|sont|affaibl%[m|is]|
|]

### <span class='clType'>Indicatif</span> Imparfait
[|-
|je|m'|affaibl%[m|issais]|
|tu|t'|affaibl%[m|issais]|
|il|s'|affaibl%[m|issait]|
|nous|nous|affaibl%[m|issions]|
|vous|vous|affaibl%[m|issiez]|
|ils|s'|affaibl%[m|issaient]|
|]

### <span class='clType'>Indicatif</span> Plus-que-parfait
[|-
|je|m'|étais|affaibl%[m|i]|
|tu|t'|étais|affaibl%[m|i]|
|il|s'|était|affaibl%[m|i]|
|nous|nous|étions|affaibl%[m|is]|
|vous|vous|étiez|affaibl%[m|is]|
|ils|s'|étaient|affaibl%[m|is]|
|]

### <span class='clType'>Indicatif</span> Passé Simple
[|-
|je|m'|affaibl%[m|is]|
|tu|t'|affaibl%[m|is]|
|il|s'|affaibl%[m|it]|
|nous|nous|affaibl%[m|îmes]|
|vous|vous|affaibl%[m|îtes]|
|ils|s'|affaibl%[m|irent]|
|]

### <span class='clType'>Indicatif</span> Passé Antérieur
[|-
|je|me|fus|affaibl%[m|i]|
|tu|te|fus|affaibl%[m|i]|
|il|se|fut|affaibl%[m|i]|
|nous|nous|fûmes|affaibl%[m|is]|
|vous|vous|fûtes|affaibl%[m|is]|
|ils|se|furent|affaibl%[m|is]|
|]

### <span class='clType'>Indicatif</span> Futur Simple
[|-
|je|m'|affaibl%[m|irai]|
|tu|t'|affaibl%[m|iras]|
|il|s'|affaibl%[m|ira]|
|nous|nous|affaibl%[m|irons]|
|vous|vous|affaibl%[m|irez]|
|ils|s'|affaibl%[m|iront]|
|]

### <span class='clType'>Indicatif</span> Futur Antérieur
[|-
|je|me|serai|affaibl%[m|i]|
|tu|te|seras|affaibl%[m|i]|
|il|se|sera|affaibl%[m|i]|
|nous|nous|serons|affaibl%[m|is]|
|vous|vous|serez|affaibl%[m|is]|
|ils|se|seront|affaibl%[m|is]|
|]

### <span class='clType'>Conditionnel</span> Présent
[|-
|je|m'|affaibl%[m|irais]|
|tu|t'|affaibl%[m|irais]|
|il|s'|affaibl%[m|irait]|
|nous|nous|affaibl%[m|irions]|
|vous|vous|affaibl%[m|iriez]|
|ils|s'|affaibl%[m|iraient]|
|]

### <span class='clType'>Conditionnel</span> Passé
[|-
|je|me|serais|affaibl%[m|i]|
|tu|te|serais|affaibl%[m|i]|
|il|se|serait|affaibl%[m|i]|
|nous|nous|serions|affaibl%[m|is]|
|vous|vous|seriez|affaibl%[m|is]|
|ils|se|seraient|affaibl%[m|is]|
|]

### <span class='clType'>Subjonctif</span> Présent
[|-
|que|je|m'|affaibl%[m|isse]|
|que|tu|t'|affaibl%[m|isses]|
|qu'|il|s'|affaibl%[m|isse]|
|que|nous|nous|affaibl%[m|issions]|
|que|vous|vous|affaibl%[m|issiez]|
|qu'|ils|s'|affaibl%[m|issent]|
|]

### <span class='clType'>Subjonctif</span> Passé
[|-
|que|je|me|sois|affaibl%[m|i]|
|que|tu|te|sois|affaibl%[m|i]|
|qu'|il|se|soit|affaibl%[m|i]|
|que|nous|nous|soyons|affaibl%[m|is]|
|que|vous|vous|soyez|affaibl%[m|is]|
|qu'|ils|se|soient|affaibl%[m|is]|
|]

### <span class='clType'>Subjonctif</span> Imparfait
[|-
|que|je|m'|affaibl%[m|isse]|
|que|tu|t'|affaibl%[m|isses]|
|qu'|il|s'|affaibl%[m|ît]|
|que|nous|nous|affaibl%[m|issions]|
|que|vous|vous|affaibl%[m|issiez]|
|qu'|ils|s'|affaibl%[m|issent]|
|]

### <span class='clType'>Subjonctif</span> Plus-que-parfait
[|-
|que|je|me|fusse|affaibl%[m|i]|
|que|tu|te|fusses|affaibl%[m|i]|
|qu'|il|se|fût|affaibl%[m|i]|
|que|nous|nous|fussions|affaibl%[m|is]|
|que|vous|vous|fussiez|affaibl%[m|is]|
|qu'|ils|se|fussent|affaibl%[m|is]|
|]

### <span class='clType'>Impératif</span> Présent
[|-
|affaibl%[m|is]-toi|
|affaibl%[m|issons]-nous|
|affaibl%[m|issez]-vous|
|]

### <span class='clType'>Impératif</span> Passé
[|-
|-|
|-|
|-|
|]

